臺灣橋頭地方法院民事判決　　　　　　110年度橋簡字第854號
原　　　告　聯邦商業銀行股份有限公司


法定代理人　林鴻聯　
訴訟代理人　莊崇銘　
　　　　　　黃宇蓮　
被　　　告　鄭詩芸即鄭詩婉


上列當事人間請求清償借款事件，本院於民國110 年12月2 日言
詞辯論終結，判決如下：
    主  文
被告應給付原告新臺幣肆拾萬元，及自民國一一○年七月二十一
日起至民國一一○年十二月三十一日止，按週年利率百分之一計
算之利息；自民國一一一年一月一日起至清償日止，按週年利率
百分之二點九九計算之利息；暨自民國一一○年七月二十一日起
至清償日止，逾期六個月以內者，按上開利率百分之十，逾期超
過六個月者，按上開利率百分之二十計算之違約金。
訴訟費用新臺幣肆仟參佰元由被告負擔。
本判決得假執行。但被告如以新臺幣肆拾萬元為原告供擔保，免
為假執行。
    事實及理由
一、原告主張：被告前向原告辦理貸款新臺幣（下同）400,000
    元，且約定從民國110 年1 月20日起至115 年1 月20日止分
    期清償，並從110 年1 月20日起至110 年12月31日止，按週
    年利率1 ％計算利息，自111 年1 月1 日起至清償日止，按
    週年利率2.99％計算利息，另自延遲還本或付息之日起至清
    償日止，逾期6 個月以內者，按上開利率10％，逾期超過6
    個月者，按上開利率20％計算之違約金。詎被告未依約還款
    ，截至110 年7 月20日止，仍積欠原告借款本金400,000 元
    及相關利息、違約金未償，爰依民法消費借貸之法律關係提
    起本訴。聲明：如主文第1 項所示。
二、被告則以：對本件沒有意見，請鈞院依法審判等詞置辯。
三、本院得心證之理由：
    原告主張之前揭事實，已據提出借據、授信明細查詢單資料
    、單筆授信攤還及收息紀錄查詢單資料、授信約定書、催告
    函暨視為到期通知函、郵政儲金利率表（年息）資料等件為
    佐（見本院卷第17至27頁、第33頁），且為被告所不爭執，
    自堪信屬實。從而，原告依消費借貸之法律關係，請求被告
    給付如主文第1 項所示之金額及利息、違約金，均有理由，
    應予准許，爰判決如主文第1項所示。
四、本件係適用簡易訴訟程序所為被告敗訴之判決，依民事訴訟
    法第389 條第1 項第3 款規定，應依職權宣告假執行。另依
    同法第392 條第2 項規定，職權宣告被告如預供擔保，免為
    假執行。
五、本件事證已臻明確，兩造其餘攻擊防禦方法及舉證，經核與
    判決結果不生影響，均無逐一論列之必要。
六、訴訟費用負擔之依據：民事訴訟法第78條。本件訴訟費用額
    依後附計算書確定如主文所示之金額。
中    華    民    國   110    年    12     月    9    日
                  橋頭簡易庭  法      官  楊博欽
以上正本係照原本作成。
如不服本判決，應於送達後20日內，向本院提出上訴狀並表明上
訴理由，如於本判決宣示後送達前提起上訴者，應於判決送達後
20日內補提上訴理由書（須附繕本）。
中    華    民    國   110    年    12     月   13    日
                              書  記  官  程淑萍
訴訟費用計算式：
裁判費（新臺幣）   4,300元
合計               4,300元